臺灣基隆地方法院刑事判決　　　　　　　 94年度訴字第152號
公　訴　人　臺灣基隆地方法院檢察署檢察官
被　　　告　甲○○　男　29歲.
上列被告因毒品危害防制條例案件，經檢察官提起公訴（94年度
毒偵字第514號），本院判決如下：
    主  文
甲○○連續施用第一級毒品，累犯，處有期徒刑捌月，扣案之注
射針筒壹支沒收；又施用第二級毒品，累犯，處有期徒刑肆月。
應執行有期徒刑拾壹月，扣案注射針筒壹支沒收。
　　事　　　實
一、甲○○曾過失傷害案件，經本院判處有期徒刑3月確定，並
    於民國93年1月19日執行完畢；又其前分別因施用第一級毒
    品海洛因、第二級毒品安非他命及第一級毒品海洛因案件，
    經本院先後裁定送觀察、勒戒後（分別於91年10月18日、92
    年10月21日釋放），認無繼續施用毒品之傾向，由臺灣基隆
    地方法院檢察署檢察官各於91年10月16日以91年度毒偵字第
    674號、92年10月20日以92年度毒偵緝字第99號、92 年度毒
    偵字第908 號為不起訴處分確定。詎其猶不知藉此戒絕施用
    毒品惡習，竟於前揭第2次觀察勒戒釋放後5年內，基於施用
    第一級毒品海洛因之概括犯意，自93年4月間某日起至94 年
    1月28日或29日止，在其基隆市○○區○○路85巷21號6樓之
    2
    射針筒內，再施打雙手手肘內側皮膚靜脈血管或手臂肌肉處
    之方式，連續施用第一級毒品海洛因多次（約2天施用1次）
    ；復另行起意，並基於施用第二級毒品甲基安非他命之犯意
    ，於94年1月31日22時3分許採尿前回溯96小時內某時（扣除
    94 年1月31日20時為警查獲至上開採尿為止之期間），在不
    詳地點，以不詳方式施用第二級毒品甲基安非他命1 次。為
    警於94年1月31日20時許，在基隆市○○路168巷3 弄口查獲
    ，並扣得其所有預備供施用第一級毒品海洛因用之注射針筒
    1 支，並採集其尿液檢體送驗結果呈甲基安非他命及海洛因
    代謝物嗎啡陽性反應，始悉上情。
二、案經基隆市警察局第四分局報告臺灣基隆地方法院檢察署檢
    察官偵查起訴。
    理　　由
一、訊據被告甲○○對於上開施用第一級毒品海洛因之犯行均坦
    承不諱，惟矢口否認有前揭施用第二級毒品甲基安非他命之
    犯行，辯稱：其並未施用安非他命，不知尿液檢驗結果為何
    會呈甲基安非他命陽性反應云云。經查：
  (一)被告於前揭時、地，以前揭方式施用第一級毒品海洛因之事
    實，業據被告於本院準備程序及審理時供承不諱，且其為警
    查獲後於94年1月31日22時3分許採集之尿液檢體，經警送請
    臺灣尖端先進生技醫藥股份有限公司以酵素免疫分析法為初
    步檢驗結果，呈安非他命類及鴉片類陽性反應，再以氣相層
    析質譜儀法為確認檢驗結果亦呈甲基安非他命陽性反應及海
    洛因代謝物嗎啡陽性反應，有該公司94年2月18日基四－11
    號濫用藥物檢驗報告1紙在卷可稽，並有注射針筒1支扣案可
    資佐證；又經本院當庭勘驗被告雙手手臂，其雙手手臂手肘
    內側各有1處凸起之針孔疤痕，有本院94年4月14日勘驗筆錄
    在卷可稽，堪認被告此部分之自白與事實相符。
  (二)被告雖否認於上開時點有施用第二級毒品甲基安非他命之犯
    行，惟其為警查獲後採集之尿液檢體，經初步檢驗及確認檢
    驗結果各呈安非他命類、甲基安非他命陽性反應，已如前述
    ，參之以酵素免疫分析或薄層定性分析等方式為初步篩檢者
    ，檢驗結果固有相當程度偽陽性之可能，然以氣（液）相層
    析、質譜分析之儀器為交叉確認者，檢驗結果出現偽陽性之
    機率則極低，因而具有公信力，核足為對被告為不利之認定
    ；復佐以卷附行政院衛生署藥品食物檢疫局藥檢壹字第00
    1156號函記載「甲基安非他命經口服投與後約百分之70於24
    小時內自尿中排出，約百分之90於96小時內自尿中排出．．
    ．」等語，堪認被告於94年1月31日22時3分許為警採尿回溯
    96 小時內某時點（因被告於94年1月31日20時許為警查獲至
    上開採尿為止之期間內，係在警方調查之中，自無施用毒品
    之可能，故被告上開可能施用毒品之時期應扣除此警方調查
    之期間），確有施用第二級毒品甲基安非他命之犯行無訛，
    被告空言否認其未施用第二級毒品甲基安非他命云云，顯與
    事實不符，不足採信。(三)又被告前因分別施用第一級毒品海
    洛因、第二級毒品安非他命案件及單獨施用第一級毒品海洛
    因案件，經本院先後裁定送觀察、勒戒後，均認無繼續施用
    毒品之傾向，分別於91年10月18日、92年10月21日執行完畢
    釋放，並由臺灣基隆地方法院檢察署檢察官各於91年10月16
    日以91年度毒偵字第674 號、92年10月20日以92年度毒偵緝
    字第99號、92年度毒偵字第908 號為不起訴處分確定等情，
    復有臺灣高等法院被告全國前案紀錄表、臺灣基隆地方法院
    檢察署刑案資料查註紀錄表及全國施用毒品紀錄表、上開不
    起訴處分書附卷可按。事證明確，被告係執行觀察、勒戒釋
    放後，5 年內再犯施用第一級毒品海洛因及第二級毒品甲基
    安非他命之犯行堪以認定，應依法論科。
二、按海洛因及甲基安非他命分別係毒品危害防制條例第2條第2
    項第1款、第2款所定之第一級毒品、第二級毒品，被告予以
    施用，核其所為，係犯毒品危害防制條例第10條第1項、第2
    項之施用第一級毒品罪及施用第二級毒品罪。其持有第一級
    毒品海洛因、第二級毒品甲基安非他命係供施用，其持有第
    一級毒品、第二級毒品之低度行為分別為施用第一級毒品、
    第二級毒品之高度行為所吸收，不另論罪。其先後多次施用
    第一級毒品之犯行，時間緊接，犯罪構成要件相同，顯係基
    於概括犯意為之，為連續犯，應論以一施用第一級毒品罪，
    並加重其刑。被告所犯上開二罪，犯意各別，罪名互異，應
    予分論併罰。又查被告曾因過失傷害案件，經本院判處有期
    徒刑3月確定，並於93年1月19日執行完畢，有臺灣高等法院
    被告全國前案紀錄表附卷可稽，其受有期徒刑執行完畢後，
    5 年內再犯本件最重本刑為有期徒刑以上之罪，為累犯，應
    依刑法第47條之規定就施用第二級毒品部分加重其刑，就施
    用第一級毒品部分遞加重其刑。末查本件係巡邏員警發現被
    告手中可能持有注射針筒始上前盤查被告，而被告見警上前
    盤查時，未接受盤查，反而隨即騎機車逃逸，嗣經警阻擋並
    壓制後，始將其口袋中之注射針筒交出等情，業據證人即本
    案查獲警員乙○○到庭證述明確（見本院94年4 月14日審判
    筆錄），故被告並非於犯罪未被發覺前，自首而願受裁判，
    本件不符合自首之要件，附此敘明。爰審酌被告前因施用毒
    品經2 次觀察、勒戒後，均因無繼續施用之傾向，而受不起
    訴處分，已因毒品危害防制條例予施用品者之寬典而未受刑
    事追訴，竟不知珍惜自新之機會而仍續為施用毒品，惡性非
    輕，並審酌所犯施用毒品之犯罪係戕害自身健康之行為，於
    他人尚不致造成損害、其施用之次數及被告事後未坦承全部
    犯行之態度等一切情狀，就所犯前開二罪各量處如主文所示
    之刑，並定其應執行刑，以示懲儆。另扣案之注射針筒1 支
    ，為被告所有供本案預備施用第一級毒品所用之物，業據被
    告供承在卷，爰依刑法第38條第1項第2款之規定予以宣告沒
    收。
據上論斷，應依刑事訴訟法第273 條之1 第1 項、第284 條之 1
、第299 條第1 項前段，毒品危害防制條例第10條第1 項、第 2
項、第23條第2項，刑法第11條前段、第56條、第47條、第51 條
第5款、第38條第1項第2款，判決如主文。
本案經檢察官黃鴻達到庭執行職務
中　　華　　民　　國　　94　　年　　4 　　月　　22　　日
                  刑事第三庭審判長法  官  鄭景文
                                  法  官  曾雨明
                                  法  官  王美婷
以上正本證明與原本無異。
對於本件判決如有不服，應於收受送達後10日內，向本院提出上
訴書狀，上訴於臺灣高等法院，並按他造當事人之人數附具繕本
。
中　　華　　民　　國　　94　　年　　4 　　月　　22　　日
                                  書記官  劉珍珍
附錄本案論罪科刑法條：
毒品危害防制條例第10條第1項、第2項
施用第一級毒品者，處6月以上5年以下有期徒刑。
施用第二級毒品者，處3年以下有期徒刑。
